臺灣高等法院臺中分院刑事判決　　　　　　　 九十三年度交上易字第五九七號
　　上　訴　人
　　即　被　告　甲○○
右上訴人因過失傷害案件，不服臺灣臺中地方法院中華民國九十二年七月二十九日第
一審判決（民國九十二年度交易字第三一五號，起訴案號：臺灣臺中地方法院檢察署
民國九十二年度偵字第二八八四號），提起上訴，本院判決如左：
    主      文
原判決撤銷。
甲○○因過失傷害人，處有期徒刑月，如易科罰金，以參佰元折算壹日，緩刑年
。
　　事      實
一、甲○○於民國（下同）九十一年六月八日二十三時許，駕駛車牌號碼ＰＶ－○六
    四○號自用小客車，沿臺中市○○路由三民路往雙十路方向行駛，行經雙十路與
    太平路之有號誌交岔路口，其原應注意汽車行進中駕駛人應注意車前狀況，隨時
    採取必要之安全措施；汽車行駛至有號誌交岔路口，應減速慢行，作隨時停車之
    準備；汽車行駛至交岔路口，轉彎車應讓直行車先行。而依當時情形又無不能注
    意之情事，竟疏於注意，未留意前方及交岔路口車輛之動態，而貿然於路口左轉
    並加速行駛，迨見乙○○○騎乘車牌號碼ＳＹＣ－七八二號機車，沿太平路對向
    直行而來時，已煞避不及，其自用小客車左前角碰撞機車左側，致乙○○○人車
    倒地，受頭部外傷、左下肢挫裂傷等傷害。甲○○肇事後隨即報警，並於警員到
    達現場時陳述肇事經過，自首犯罪而接受裁判。乙○○○車禍受傷後，另因直腸
    惡性腫瘤引起心肺衰竭，於九十二年四月一日上午十一時許不治死亡。
二、案經告訴人乙○○○訴由臺中市警察局第二分局報請臺灣臺中地方法院檢察署檢
    察官偵查起訴。
　　理      由
一、右揭犯罪事實，業據上訴人即被告（下稱被告）甲○○於原審及本院審理時供認
    不諱，核與告訴人乙○○○所指訴之情節相符，又有交通事故調查報告表附卷可
    稽。告訴人乙○○○確因本件車禍受傷，亦有診斷證明書一份在卷可憑。按駕駛
    人應注意車前狀況，隨時採取必要安全措施；又汽車行駛至有號誌交岔路口，應
    減速慢行，作隨時停車之準備；汽車行駛至交岔路口，轉彎車應讓直行車先行，
    道路交通安全規則第九十三條第一項第四款、第九十四條第三項、第一百零二條
    第六款分別定有明文，被告駕車自應注意上述道路交通安全規則之規定。又依卷
    附之交通事故調查報告表所載，本件肇事當時之天候、路況、視野並無不能注意
    之情事，被告竟疏未注意，貿然左轉，煞避不及，致擦撞乙○○○倒地受有傷害
    ，是被告之駕車行為，顯有過失，而被告之過失行為與告訴人之傷害間具有相當
    因果關係，被告之犯行洵堪認定。至告訴人乙○○○車禍受傷後，另因直腸惡性
    腫瘤引起心肺衰竭，於九十二年四月一日上午十一時許不治死亡，核與本件車禍
    並無相當因果關係，附予敘明。
二、核被告所為，係犯刑法第二百八十四條第一項前段之過失傷害罪。又被告肇事後
    隨即報警，並於警員到達現場時主動陳述肇事經過，此業據被告供明在卷，且有
    道路交通事故談話紀錄表在卷足憑，其自首犯罪而接受裁判，依法減輕其刑。原
    審對於被告予以論罪科刑，固非無見，惟查本件案發之地點係有號誌之交岔路口
    ，業經被告供述明確，並經告訴人之子丙○○證述屬實，而原審認係無號誌之交
    岔路口，其所認定之事實，即有未合：又被告於本院審理時已當庭與告訴人之子
    成立民事和解，履行賠償之義務，原審未及予以審酌，亦有未洽，被告上訴意旨
    認原審量刑過重云云，指摘原判決不當，為有理由，應由本院將原判決予以撤銷
    改判。爰審酌被告過失程度之輕重、告訴人所受傷害程度、被告肇事後態度、及
    事後已與告訴人之子達成民事和解，並已履行賠償義務等一切情狀，量處如主文
    第二項所示之刑，並諭知易科罰金之折算標準。第查被告前未曾受有期徒刑以上
    刑之宣告，有臺灣高等法院被告全國前案紀錄表一紙附卷可稽，本件情節尚非嚴
    重，且已與告訴人之子成立民事和解，當庭履行損害賠償義務，被告受此宣告刑
    之教訓後，應已知所警惕，而無再犯之虞，本院認其所用受宣告之刑，以暫不執
    行為適當，爰予宣告緩刑年，以啟自新。
三、據上論斷，應依刑事訴訟法第三百六十九條第一項前段、第三百六十四條、第二
    百九十九條第一項前段、刑法第二百八十四條第一項前段、第六十二條、第四十
    一條第一項前段、第七十四條第一款，罰金罰鍰提高標準條例第一條前段、第二
    條，判決如主文。
本案經檢察官丁○○到庭執行職務。
中      華      民      國　    九十三     年     七      月   二十七 　日
　　　　　　　　　　　　　　　　臺灣高等法院臺中分院刑事第十庭
　　　　　　　　　　　　　　　　　　　審判長法  官  林  照  明
　　　　　　　　　　　　　　　　　　　　　　法　官  林  清  鈞
　　　　　　　　　　　　　　　　　　　　　　法　官  吳　重　政
右正本證明與原本無異。
不得上訴。
　　　　　　　　　　　　　　　　　　　　　　書記官  劉　建　智
中      華      民      國　    九十三     年     八      月     二 　　日
附錄：
刑法第二百八十四條第一項：
因過失傷害人者，處六月以下有期徒刑、拘役或五百元以下罰金。致重傷者，處一年
以下有期徒刑、拘役或五百元以下罰金。
（罰金部份業經提高十倍為五千元）
                                    　　　　　　　　　　　　　　　　　　Ｒ
